臺灣苗栗地方法院刑事判決　　　　　　 100年度簡上字第28號
上　訴　人　臺灣苗栗地方法院檢察署檢察官
上　訴　人
即　被　告　劉青芸
上列上訴人因被告詐欺案件，不服本院苗栗簡易庭中華民國100
年1 月14日100 年度苗簡字第43號第一審簡易判決（聲請簡易判
決處刑案號：99年度偵字第5981號），提起上訴，本院管轄之第
二審合議庭判決如下：
    主  文
上訴駁回。
    事實及理由
一、本案經本院審理結果，認第一審簡易判決認事用法及量刑均
    無不當，應予維持，除該判決第3頁第12行「匯款2萬9,987
    元」顯係誤載，應更正為「匯款2 萬9,989 元」之外，其餘
    均引用第一審判決書記載之事實、證據及理由（如附件）。
二、檢察官上訴意旨略以：被告事後否認犯行，且被害人受害總
    金額高於被告所處徒刑易科罰金之數額，被告復未與告訴人
    達成和解，尚未賠償告訴人，原審量刑過輕等語。被告上訴
    意旨則略以：被告對本案已經認罪，因家庭負擔沈重，才會
    將帳戶借人使用，原審量刑過重，請求從輕量刑等語。
三、經查：
  (一)按法官於有罪判決中，究應如何量處罪刑，為實體法賦予審
    理法官裁量之刑罰權事項，法官行使此項裁量權，自得依據
    個案情節，參諸刑法第57條所定各款犯罪情狀之規定，於該
    法定刑度範圍內，基於合義務性之裁量，量處被告罪刑；又
    刑之量定係事實審法院得自由裁量之事項，若其未有逾越法
    定刑之範圍，且亦非明顯違背正義者，即不得遽指為違法（
    最高法院76年度台上字第4984號判決意旨可資參照）。次按
    ，刑罰之量定，固屬法院自由裁量之職權行使，但仍應審酌
    刑法第57條所列各款事由及一切情狀，為酌量輕重之標準，
    並非漫無限制；在同一犯罪事實與情節，如別無其他加重或
    減輕之原因，下級審法院量定之刑，亦無過重或失輕之不當
    情形，則上級審法院對下級審法院之職權行使，原則上應予
    尊重（最高法院85年度台上字第2446號判決意旨可資參照）
    。
  (二)本件原審以被告所涉幫助詐欺取財犯行罪證明確，適用刑事
    訴訟法第449 條第1 項、第454 條第2 項、刑法第339 條第
    1 項、第30條第1 項前段、第2 項、第41條第1 項前段、刑
    法施行法第1 條之1 第1 項、第2 項前段等規定，並說明其
    審酌被告犯罪之動機、目的、手段僅係提供帳戶，並非實際
    參與詐欺行為、交付之金融機構存摺等文件數量、被害人被
    害情狀、損失金額，及犯後態度、生活狀況、智識程度等一
    切情狀，量處被告有期徒刑3 月，併諭知易科罰金之折算標
    準，可徵原審對於上訴人指摘之事由，均業已審酌。檢察官
    雖認原審量刑過輕，然查，被告於偵查中檢察事務官詢問時
    ，即已承認幫助詐欺犯行，並為認罪之表示，並無矢口否認
    犯行之情事；又被告雖尚未賠償告訴人，且其徒刑易科罰金
    之金額低於被害人受害總額，然刑事處罰與民事損害賠償之
    性質本非相同，不宜相提並論，原審判決所處有期徒刑，雖
    諭知得易科罰金，惟是否准予易科，執行檢察官仍應依刑法
    第41條之規定審酌，若被告無力繳納上開罰金，仍有入監執
    行之可能，且告訴人遭詐欺之損害仍可另循民事程序救濟之
    ，自不得憑此即認原審判決量刑失當。又本件被告僅係詐欺
    罪之幫助犯，非詐欺正犯，其惡性顯較實際實施詐欺行為之
    正犯輕，而詐欺正犯實施詐術後所詐得金額之多寡，亦非被
    告於交付帳戶時所能確知，尚難以告訴人被騙金額作為量刑
    輕重之唯一考量。是本院認原審既已審酌本案一切情狀予以
    量刑，堪認原審所量處之刑為適當，且其認事用法均無違誤
    ，亦無逾越量刑之外部界限及內部界限，檢察官以原審量刑
    過輕提起上訴，被告以原審量刑過重指摘原審判決不當，請
    求撤銷原審判決，其等上訴均無理由，應予駁回。
據上論斷，應依刑事訴訟法第455 條之1 第1 項、第3 項、第36
8 條、第373 條，判決如主文。
本案經檢察官盧美如到庭執行職務。
中    華    民    國   100    年    6     月    7     日
                  刑事第三庭  審判長法  官  柳章峰
                                    法  官  許蓓雯
                                    法  官  顏苾涵
以上正本證明與原本無異。
不得上訴。
中    華    民    國   100    年    6     月    7     日
                                    書記官  涂村宇